# 子公司向母公司出租房屋形成的未实现内部损益处理

提问人：你瞅我干啥 时间：2020-06-09 19:39:00
请教陈老师A公司持有B公司70%股权，可以对B公司实施控制。
B公司将其以公允价值计量的投资性房地产向A公司出租
在 2019 年合并财务报表过程中，A公司合并层面将该投资性房地产还原为固定资产列报，冲回B公司单体层面确认的增值，同时补提折旧，另外对于因公允价值计量还原成成本计量确认的未实现内部交易损益，按照持股比例在“归母利”和少数股权损益之间分配。
2020 年 1 月 1 日，A公司停止租赁B公司办公楼；在 2020 年 3 月 31 日的合并财务报表中，我个人理解为，合并层面的自用固定资产转为公允价值核算的投资性房地产，但考虑到子公司单体层面始终按照公允价值计量该项资产，因此转换过程不确认其他综合收益。
相关会计处理如下
1 、对于期初合并报表中，将公允价值变动冲回的部分和已计提的折旧（即固定资产公允价值-账面价值的差额），重新确认为公允价值变动损益；
2 、对于期初确认的未实现内部交易损益，归属于少数股东权益部分，继续滚调。
谢谢陈老师

回答人：chenyiwei
如果在 2020 年，母公司不再租用子公司的该项房产，子公司变为对外出租，且合并报表层面对于投资性房地产的后续计量会计政策也是公允价值计量模式，则在合并报表层面，属于自用固定资产转为以公允价值计量且其变动的投资性房地产。相应地，在转换日（即子公司将该房产对外出租的开始日），应在合并报表层面将其公允价值与原账面价值（抵减当初的内部交易未实现损益之后）之间的差额计入合并报表层面的其他综合收益。
期初确认的未实现内部交易损益也相应体现在其他综合收益中。该其他综合收益应按比例分配给少数股权。